臺灣臺南地方法院刑事判決
111年度交簡上字第103號
上  訴  人
即  被  告  吳晉煒


選任辯護人  林冠廷律師（法扶律師）
上列上訴人即被告因公共危險案件，不服本院民國111年3月31日
111年度交簡字第1135號第一審簡易判決（聲請簡易判決處刑書
案號：111年度偵字第4187號），提起上訴，嗣因被告就被訴事
實為有罪之陳述，本院管轄之第二審合議庭聽取當事人意見後，
改依簡式審判程序進行，判決如下：
    主      文
上訴駁回。
    事實及理由
一、本案經本院審理結果，認第一審簡易判決之認事、用法及量
    刑均無違法或不當，應予維持，除證據部分補充「被告吳晉
    煒於本院第二審準備程序、審理程序中之自白」外，其餘均
    引用第一審簡易判決書記載之犯罪事實、證據及理由（如附
    件）。
二、被告上訴意旨略以：被告年輕識淺，一時失慮始為本案犯行
    ，原審判決判處被告有期徒刑4月顯然過重，請求從輕量刑
    ，並給予緩刑之機會等語。
三、本院之判斷：
　㈠按量刑之輕重及緩刑之宣告，係事實審法院得依職權自由裁
    量之事項，苟已斟酌刑法第57條各款所列情狀而未逾越法定
    刑度，不得遽指為違法。又在同一犯罪事實與情節，如別無
    其他加重或減輕之原因，下級審量定之刑，亦無過重或失輕
    之不當情形，則上級審法院對下級審法院之職權行使，原則
    上應予尊重。 
　㈡經查：原審以被告係犯民國111年1月30日修正施行前刑法第1
    85條之3第1項第1款之駕駛動力交通工具而吐氣所含酒精濃
    度達每公升0.25毫克以上之罪，事證明確；復具體審酌「被
    告於酒後吐氣之酒精濃度高達每公升0.99毫克，已不能正常
    操控車輛安全駕駛之情形下，猶貿然無照騎乘機車上路，且
    確實撞擊他人車輛而肇事釀禍，危害往來大眾行車安全，兼
    衡其前於106年間曾因酒駕犯行經檢察官為緩起訴處分之寬
    典，本案已是第二犯，顯見其未能自前案記取教訓，惟考量
    其犯後始終坦承犯行，態度尚可，另衡酌其駕駛之車輛種類
    、酒後駕車上路之時間、行經地點，及其於警詢時自陳就讀
    特殊教育班高中肄業、職業工，經濟貧寒之家庭生活狀況」
    ，在法定刑內對被告量處有期徒刑4月，及諭知易科罰金之
    折算標準。本院認原審判決量處之刑度，其裁量並無違法或
    顯然過重、失輕，亦無何科罰與罪責不相當之瑕疵可指，故
    被告上訴意旨請求從輕量刑及宣告緩刑云云，並無理由，應
    予駁回。
據上論斷，應依刑事訴訟法第455條之1第1項、第3項、第364條
、第273條之1第1項、第373條、第368條，判決如主文。
本案經檢察官劉修言聲請以簡易判決處刑，檢察官林容萱到庭執
行職務。
中　　華　　民　　國　　111 　年　　8 　　月　　3 　　日
　　　　　　　刑事第四庭  審判長  法　官  陳本良
                                  法  官  張菁
                                  法  官  王鍾湄
以上正本係照原本作成。
不得上訴。
                                  書記官  蘇冠杰
中　　華　　民　　國　　111 　年　　8 　　月　　3 　　日
附錄本案論罪科刑法條：
111年1月30日修正施行前刑法第185條之3第1項
駕駛動力交通工具而有下列情形之一者，處2年以下有期徒刑，
得併科200,000元以下罰金：
一、吐氣所含酒精濃度達每公升0.25毫克或血液中酒精濃度達0.
    05%以上。
二、有前款以外之其他情事足認服用酒類或其他相類之物，致不
    能安全駕駛。
三、服用毒品、麻醉藥品或其他相類之物，致不能安全駕駛。